臺灣臺南地方法院刑事判決　　　　　　　　　　　　　九十一年度訴字第一八三號
　　公　訴　人　臺灣台南地方法院檢察署檢察官
　　被　　　告　丑○○
右列被告因竊盜案件，經檢察官提起公訴（九十年度偵字第一四四一一、一二七五二
號、九十年偵緝字第六五九、六六○號），本院判決如左：
    主  文
丑○○共同以犯竊盜罪為常業，累犯，處有期徒刑參年陸月，應於刑之執行前，令入
勞動場所強制工作參年。
扣案之鐵鋸子壹支、十字螺絲起子貳支、梅花扳手壹支、十字萬用板手壹支、一字起
子壹支、手電筒貳支、小刀壹支、衣架鐵條參支、六角扳手陸支、電線壹條、塑膠手
套壹盒均沒收。
    事  實
一、丑○○有多次竊盜前科，其最近一次於民國八十四年間因竊盜案件，經台灣高等
    法院台南分院判處有期徒刑三年確定，甫於九十年一月十五日因假釋期滿執行完
    畢，仍不知悔改，先於九十年六月二十日凌晨三時十五分許，與黃祈男、徐學基
    （均另提起公訴）共同基於常業竊盜之犯意聯絡，共同搭乘丑○○所駕駛車號Ｍ
    Ｏ-九六八六號（丑○○所有）自小客車，至台南市○○路一百零三巷五十八弄
    二十二號前，見辰○○所有車號Ｊ四-六四八五號之自小客車停於該處，即由黃
    祈男、徐學基先行下車，再由丑○○將汽車開往轉角處停放，並留在車上待命接
    應，徐學基下車後即在旁把風，由黃祈男持客觀上可為兇器之鐵鋸等工具，著手
    破壞車門鎖及鋸斷該車之排檔鎖，竊取該車，尚未得手之際為巡邏之警員發覺而
    當場查獲，並扣得分別為丑○○與黃祈男所有，供犯罪所用之鐵鋸子一支、十字
    螺絲起子二支、梅花扳手一支、十字萬用板手一支、一字起子一支、手電筒二支
    、小刀一支、衣架鐵條三支、六角扳手六支、電線一條、塑膠手套一盒等物。
二、嗣丑○○於上述案件中經具保獲釋後，承前同一常業竊盜犯意，復與陳福財（通
    緝中，丑○○稱其為「阿財」）共同基於常業竊盜之犯意連絡，多次於附表所示
    時間、地點，共同以渠等自備之制式萬能鑰匙，竊取癸○○、子○○、乙○、寅
    ○、甲○○、庚○○、丁○○、丙○、壬○、辛○○、卯○○、己○○及戊○○
    等所有如附表所示之機車，得手後，陳福財則給與丑○○每台車新台幣（下同）
    三千元之報酬，丑○○乃恃以為生。嗣於九十年十一月二日晚上十一時五十分許
    ，丑○○騎乘其所有車號ＨＳＶ_三九三號機車，至台南市○○路○段二百八十
    號其租屋處前，為警查獲，並經丑○○同意後，進入其右揭住處搜索，扣得陳福
    財所有之空汽泵浦一台、砂輪機一台、拆解工具一批。
三、案經台南市警察局第四分局及第六分局報請台灣台南地方法院檢察署檢察官偵查
    起訴。
    理  由
一、訊據被告丑○○，固不否認分別有於如前述事實及附表所示時間載同案被告徐學
    基、黃祈男陳福財至如前述事實及附表所示地點，惟矢口否認有何竊盜犯行，辯
    稱：伊僅載徐學基、黃祈男至現場，後在一旁睡覺，不知徐、黃二人在做什麼，
    而每次載同案被告陳福財到現場後，就回家了，並未在現場把風，也沒有住在查
    獲失竊機車之台南市○○路○段二八○號內，所有寫其坦承犯行之警訊及偵查筆
    錄均係遭人偽造云云。惟查：
（一）被告右述犯行，業據其於多次警訊及檢察官初訊中坦承不諱：
１、被告於台南市○○路一○三巷五八弄二二號前竊車時遭警逮捕，於當日警訊中自
    承：是徐學基找我，並提議外出行竊，於是我開車載徐學基外出，途中徐學基叫
    我到安南區理想社區載黃祈男，待黃祈男上車後，我們就到台南市區尋找下手目
    標，於右記查獲時地徐學基叫我停車在車上等，其與黃祈男下車行竊，就為警當
    場查獲，有九十年六月二十日警訊筆錄在卷可證。
２、被告於其遭檢察官通緝、被緝獲後之九十年十一月三日警訊中稱：我是負責在台
    南縣市偷竊機車，然後牽至屋內（即前述安中路住址），我之前有住過台南市○○路○段二八○號，只有我一人住該處。於同日第二次警訊筆錄中稱：我願意帶
    同警方至台南市○○路○段二八○號住處進入搜索，十三部贓車都是我與阿財在
    台南縣、市以制式萬能鑰匙來竊取，偷來的機車交由阿財處理，他就給我新台幣
    三千元一台車。
３、被告又於九十年度偵字第一二七五二號九十年十一月三日偵查中自承：機車是我
    和阿財竊來，均是鎖匙開啟，有時我載他，有時他載我，所有機車均是如此竊取
    。又於同年月十六日警訊筆錄中詳細敘述在何時間、地點與陳福財共同竊取附表
    所示十三輛機車。
而前述多次筆錄之製作人均不相同，然內容均相似，顯係基於被告自由陳述所為之記
載，其內容為真實應堪採信。
（二）且在現場逮捕被告及徐學基、黃祈男之警員林俊成、洪慶森、呂興財亦證稱：
      當時被告在車內，徐、黃二人在外偷竊一輛白色裕隆汽車（即辰○○所有車號
      Ｊ四-六四八五號之自小客車），該汽車排檔鎖已被鋸斷，車門也被敲開等語
      （見九十年度偵字第七一二五號九十年七月六日訊問筆錄）。查被告既搭載徐
      、黃二人至現場，且駕車在旁等候徐、黃二人，該二人即在被告車輛外面下手
      行竊他人汽車，若謂該三人無犯意聯絡、行為分擔，孰能置信？
（三）另他案共同被告徐學基不論於警訊及偵查中均證稱被告確有參與偷竊本案汽車
      ，被告載徐學基、黃祈男至現場後，由被告在旁把風等語，分別有九十年十月
      十九日偵查筆錄、九十年六月二十日警訊筆錄可證。且共同正犯黃祈男於警訊
      中亦稱：丑○○負責駕駛，載我們四處尋找作案目標，由我下車以板手破壞車
      門鎖，再以六腳板手拆卸音響，丑○○、徐學基在車上等我作案後再一起離開
      現場，有九十年六月二十日警訊筆錄可證。
（四）此外，尚有被害人辰○○於九十年度偵字第七一二五號案件中之證述，及被害
      人癸○○、子○○、乙○、寅○、甲○○、庚○○、丁○○、丙○、壬○、辛○○、卯○○、己○○及戊○○等在警訊中之證訴可稽，復有贓物領據十三紙
      、台南市○○路○段二八○號現場照片及扣案如事實欄所載犯罪所用之物可證
      ，事證明確，被告犯行自堪認定。
二、核被告丑○○所為，係犯刑法第三百二十二條之常業竊盜罪。其與他案被告徐學
    基、黃祈男、陳福財間，各有犯意聯絡及行為分擔，應依共同正犯論處。又被告
    丑○○於民國八十四年間因竊盜案件，經台灣高等法院台南分院判處有期徒刑三
    年確定，甫於九十年一月十五日因假釋期滿執行完畢，有台南地方法院檢察署刑
    案資料查註紀錄表在卷可參，其於有期徒刑執行完畢後五年內再犯本件有期徒刑
    以上之罪，為累犯，應依法加重其刑。爰審酌被告正值年壯不思在正當途徑努力
    ，多次竊盜財物以之為常業，造成對社會、他人之危害及事後毫無悔悟等一切情
    狀，處如主文第一項所示之刑，以資懲儆。又被告以竊盜所得恃以維生，為常業
    竊盜犯，業如前述，爰依竊盜犯贓物犯保安處分條例第三條第一項第二款規定，
    諭知於刑之執行前令入勞動場所強制工作三年。
三、扣案當場查獲供犯罪所用之鐵鋸子一支、十字螺絲起子二支、梅花扳手一支為被
    告所有，業據其於警訊中自承在卷，十字萬用板手一支、一字起子一支、手電筒
    二支、小刀一支、衣架鐵條三支、六角扳手六支、電線一條、塑膠手套一盒為共
    同正犯黃祈男所有供犯罪所用之物，均應予沒收。另空汽泵浦一台、砂輪機一台
    、拆解工具一批等物，係事後處分贓物所用，尚非供竊盜所用之物，而行動電話
    五支、報廢車輛電腦資料表四本亦非供犯竊盜罪所用之物，再扣案之現金十萬九
    千元業經被告否認為贓款，而尚無其他證據證明該現金確為被告犯罪所得之物，
    均不為沒收之諭知。
據上論斷，應依刑事訴訟法第二百九十九條第一項前段，刑法第二十八條、第三百二
十二條、第四十七條、第三十八條第一項第二款，竊盜犯贓物犯保安處分條例第三條
第一項第二款、第四條、第五條第一項前段，判決如主文。
本案經檢察官李宗貴到庭執行職務。
中      華      民      國      九十一      年      三    月  二十六    日
                              臺灣臺南地方法院刑事第五庭
                                      法  官 石家禎
附表：
┌───────┬───────┬───┬────────┬─────┐
│犯  罪  時  間│犯  罪  地  點│被害人│  竊盜所得財物  │贓 物 處分│
│              │              │姓  名│                │情      形│
├───────┼───────┼───┼────────┼─────┤
│90年月２日  │台南縣西港鄉慶│癸○○│KH9-455號重機車 │發還被害人│
│７時分      │安路（徐春暉）│      │乙部。          │          │
│              │診所前        │      │                │          │
├───────┼───────┼───┼────────┼─────┤
│90年月２日  │台南市○○路二│子○○│NBE-558號重機車 │發還被害人│
│８時０分      │段三０六號前  │      │乙部價值一萬五千│          │
│              │              │      │元              │          │
├───────┼───────┼───┼────────┼─────┤
│90年月２日  │台南市○○路五│乙  ○│XYL-733號重機車 │發還被害人│
│８時分      │段二七六巷口  │      │乙部。          │          │
├───────┼───────┼───┼────────┼─────┤
│90年月２日  │台南縣七股鄉公│寅  ○│MVM-998號重機車 │發還被害人│
│９時０分      │所前          │      │乙部價值壹萬伍仟│          │
│              │              │      │元。            │          │
├───────┼───────┼───┼────────┼─────┤
│90年月２日  │台南縣佳里鎮佳│甲○○│MVZ-580號重機車 │發還被害人│
│１０時０分      │里綜合醫院停車│      │乙部價值壹萬伍仟│          │
│              │場內          │      │元。            │          │
├───────┼───────┼───┼────────┼─────┤
│90年月２日  │台南縣七股鄉榔│庚○○│JAI-215號重機車 │發還被害人│
│時０分      │村一｜六號    │      │乙部價值壹萬元。│          │
├───────┼───────┼───┼────────┼─────┤
│90年月２日  │台南縣佳里鎮佳│丁○○│MRQ-220號重機車 │發還被害人│
│時０分      │里綜合醫院停車│      │乙部價值陸仟元。│          │
│              │場內          │      │                │          │
├───────┼───────┼───┼────────┼─────┤
│90年月２日  │台南市○○路公│丙  ○│OSH-259號重機車 │發還被害人│
│時０分      │十一公園旁    │      │乙部價值壹萬元。│          │
├───────┼───────┼───┼────────┼─────┤
│90年月２日  │台南市○○路二│壬  ○│MTK-896號重機車 │發還被害人│
│時０分      │段好朋友釣魚場│      │乙部價值壹萬貳仟│          │
│              │前            │      │元。            │          │
├───────┼───────┼───┼────────┼─────┤
│90年月２日  │台南市○○路二│辛○○│NHE-216號重機車 │發還被害人│
│時０分      │段三０七號前  │      │乙部價值壹萬貳仟│          │
│              │              │      │元。            │          │
├───────┼───────┼───┼────────┼─────┤
│90年月２日│台南市○○路一│卯○○│LMU-590號重機車 │發還被害人│
│時分      │五一巷二十九弄│      │乙部價值壹萬元。│          │
│              │七號前        │      │                │          │
├───────┼───────┼───┼────────┼─────┤
│90年月２日  │台南市北區大和│己○○│MLS-825號重機車 │發還被害人│
│時０分      │路一二五號前  │      │乙部價值貳萬元。│          │
├───────┼───────┼───┼────────┼─────┤
│90年月２日  │台南市○○路二│戊○○│KV9-576號重機車 │發還被害人│
│時０分      │段六０號前    │      │乙部。          │          │
├───────┼───────┼───┼────────┼─────┤
│              │              │      │共計價值拾萬│          │
│              │              │      │仟元。          │          │
└───────┴───────┴───┴────────┴─────┘
右正本證明與原本無異。
如不服本判決應於送達後十日內向本院提出上訴狀。
                                      書記官 凌昇裕
中      華      民      國      九十一      年      三    月   二十六   日
附錄本案論罪科刑法條全文：
刑法第三百二十二條
中華民國刑法第三百二十二條
 (常業竊盜)
以犯竊盜罪為常業者，處一年以上七年以下有期徒刑。
